【裁判字號】    99,訴,206
【裁判日期】    990430
【裁判案由】    毒品危害防制條例
【裁判全文】
臺灣高雄地方法院刑事裁定               99年度訴字第206號
公  訴  人  臺灣高雄地方法院檢察署檢察官
被      告  甲○○
選任辯護人  蔡祥銘律師
上列被告因違反毒品危害防制條例案件，本院裁定如下：
    主  文
甲○○自民國玖拾玖年伍月伍日起延長羈押貳月，並禁止接見通
信。
    理  由
一、被告甲○○因違反毒品危害防制條例案件，經本院認為所犯
    該條例第4 條第2 項、第3 項販賣第二、三級毒品罪嫌重大
    ，所犯為死刑、無期徒刑之罪，且有相當理由有勾串證人、
    逃亡之虞，非予羈押顯難進行審判，而有羈押之必要，爰依
    刑事訴訟法第101 條第1 項第1 款、第2 款、第3 款規定，
    於民國99年2 月5 日執行羈押在案。
二、按被告犯上開重罪條款且嫌疑重大者，仍應有相當理由認為
    其有逃亡、湮滅、偽造、變造證據或勾串共犯或證人等之虞
    ，法院斟酌命該被告具保、責付或限制住居等侵害較小之手
    段，均不足以確保追訴、審判或執行程序之順利進行，此際
    予以羈押，方堪稱係屬維持刑事司法權有效行使之最後必要
    手段。是被告縱然符合上揭第3 款之羈押事由，法官仍須就
    犯罪嫌疑是否重大、有無羈押必要、有無不得羈押之情形予
    以審酌，非謂一符合該款規定之羈押事由，即得予以羈押。
    業經司法院釋字第665 號解釋釋明在案。上揭所稱「相當理
    由」，與同條項第1 款、第2 款法文內之「有事實足認有…
    …之虞」（學理上解釋為「充分理由」）尚屬有間，其條件
    當較寬鬆。良以重罪常伴有逃亡、滅證之高度可能，係趨吉
    避凶、脫免刑責、不甘受罰之基本人性，倘一般正常之人，
    依其合理判斷，可認為該犯重罪嫌疑重大之人具有逃亡或滅
    證之相當或然率存在，即已該當「相當理由」之認定標準，
    不以達到充分可信或確定程度為必要。以量化為喻，若依客
    觀、正常之社會通念，認為其人已有超過百分之50之逃亡、
    滅證可能性者，當可認具有相當理由認為其有逃亡、滅證之
    虞。此與前2 款至少須有百分之80以上，始足認有該情之虞
    者，自有程度之差別。再其認定，固不得憑空臆測，但不以
    絕對客觀之具體事實為限，若有某些跡象或情況作為基礎，
    即無不可（最高法院98年度臺抗字第668 號裁定意旨參照）
    。
三、查被告甲○○於本院準備程序中否認犯行，惟有其他共同被
    告之證詞、通聯紀錄、扣案毒品等相關卷存事證可佐，足認
    其犯罪嫌疑重大，且所犯為最輕本刑5 年以上有期徒刑之罪
    ，羈押之原因仍然存在。又被告雖於本院準備程序表現言語
    細小吞吐、智能略低而不可能與證人串證，然經本院準備程
    序中勘驗其於警詢時錄影光碟，其言談正常流利，甚至與警
    大聲爭執，顯見其臨訟猶知掩飾罪刑，且其所聲請傳喚共犯
    、證人尚未到庭接受交互詰問完畢，堪認其有勾串共犯、證
    人之虞。再衡以重罪常伴有逃亡之高度可能性，被告所涉販
    賣第二、三級毒品犯行次數達5 次，以此罪責程度，依一般
    社會通念，堪認其有逃避後續法院審判及執行之可能性，且
    經斟酌命該被告具保、責付或限制住居等侵害較小之手段，
    均不足以確保追訴、審判或執行程式之順利進行，非予以羈
    押，難以進行審判，仍有繼續羈押之必要，應自民國99年5
    月5 日起，延長羈押2 月，並禁止接見通信，爰依刑事訴訟
    法第108 條第1 項、第2 項裁定如主文。
中    華    民    國    99    年    4     月    30    日
                  刑事第十二庭  審判長法  官  黃建榮
                                      法  官  林勳煜
                                      法  官  王品惠
以上正本證明與原本無異。
如不服本裁定，應於收受送達後5 日內向本院提出抗告狀。
中    華    民    國    99    年    4     月    30    日
                                      書記官  李文廣

司法院資訊處製作；財團法人民間司法改革基金會備份。
